臺灣高雄地方法院刑事判決　　　　　96年度訴字第3963號
公　訴　人　臺灣高雄地方法院檢察署檢察官
被　　　告　甲○○
上列被告因違反毒品危害防制條例案件，經檢察官提起公訴（96
年度毒偵字第7584號），本院合議庭裁定由受命法官獨任進行簡
式審判程序，茲判決如下：
    主  文
甲○○施用第一級毒品，累犯，處有期徒刑陸月，如易科罰金，
以新臺幣壹仟元折算壹日。扣案殘留第一級毒品海洛因之注射針
筒壹支，沒收銷燬；扣案盛裝海洛因之包裝袋壹只，沒收。
    事  實
一、甲○○前於民國91年間，因施用毒品案件，經本院以91年度
    毒聲字第3277號裁定送勒戒所觀察、勒戒，因認有繼續施用
    毒品之傾向，再經本院以91年度毒聲字第6114號裁定送強制
    戒治，嗣因認無繼續執行戒治之必要，經本院以92年度毒聲
    字第937 號裁定停止戒治，所餘戒治期間付保護管束，繼於
    92年9 月24日保護管束期滿視為強制戒治執行完畢，並經臺
    灣高雄地方法院檢察署檢察官於同年10月16日以92年度戒毒
    偵字第910 號為不起訴處分確定。又於85年間，因違反肅清
    煙毒條例案件，經臺灣高等法院高雄分院以85年度上訴字第
    828 號判決判處有期徒刑3 年6 月確定，再於86年間，亦因
    違反肅清煙毒條例案件，經本院以86年度訴緝字第311 號判
    決判處有期徒刑6 月確定，上開二案件並經本院以87年度聲
    字第865 號裁定定應執行刑為有期徒刑3 年9 月，甫於94年
    7 月23日縮刑期滿執行完畢。詎其仍不知戒絕毒癮，明知海
    洛因經公告列為毒品危害防制條例第2 條第2 項第1 款之第
    一級毒品，不得非法持有、施用，復基於施用第一級毒品海
    洛因之犯意，於前揭強制戒治執行完畢釋放後5 年內之96年
    7 月14日上午8 時許，在高雄縣燕巢鄉○○路之某芭樂園內
    ，以將海洛因摻水置入針筒注射體內之方式，施用第一級毒
    品海洛因1 次。嗣於其上開犯罪被發覺前之同日下午4 時許
    ，主動至高雄縣政府警察局岡山分局向有偵查犯罪職權之員
    警坦承施用第一級毒品海洛因並表示願接受裁判，復當場交
    付第一級毒品海洛因1 包（如不含包裝袋，檢驗前淨重0.01
    1 公克，檢驗後業已用罄）及殘留第一級毒品海洛因之注射
    針筒1 支，繼經警採集其尿液送驗後，始查知上情。
二、案經高雄縣政府警察局岡山分局報請臺灣高雄地方法院檢察
    署檢察官偵查起訴。
    理  由
一、按本件被告甲○○所犯係死刑、無期徒刑、最輕本刑為3 年
    以上有期徒刑以外之罪，其於準備程序就前揭被訴事實為有
    罪之陳述，經受命法官告知簡式審判程序之旨，並聽取其與
    公訴人之意見後，本院認無不得或不宜改依簡式審判程序進
    行之處，爰依刑事訴訟法第273 條之1 第1 項、第284 條之
    1 規定，裁定本件由受命法官獨任進行簡式審判程序，合先
    敘明。
二、訊據被告甲○○對於在上揭時、地，以上述方式施用第一級
    毒品海洛因1 次之事實坦承不諱（本院卷第40、50、51頁參
    照），且查：
    (一)被告為警查獲時，於96年7 月14日下午5 時15分許所採集
      之尿液，經送驗結果，確呈嗎啡陽性反應，有臺灣檢驗科
      技股份有限公司96年8 月29日報告編號KＺ000000000000號
      濫用藥物尿液檢驗報告暨尿液檢體編號對照表各1 紙在卷
      可稽（偵卷第21、36頁參照）。又扣案疑似海洛因之白色
      粉末1 包，經送請高雄市立凱旋醫院檢驗結果，確認含有
      海洛因成分（如不含包裝袋，檢驗前淨重0.011 公克，檢
      驗後業已用罄），有該院96年9 月3 日高市凱醫驗字第48
      47號濫用藥物成品檢驗鑑定書1 紙附卷可據（偵卷第6 頁
      參照）；另扣案之注射針筒1 支，經送請高雄醫學大學附
      設中和紀念醫院檢驗，亦確認其上有海洛因成分殘留，有
      該院96年10月23日報告編號0000-000號檢驗報告1 紙在卷
      可查（本院卷第21頁參照），均足資佐證。此外，並有扣
      押筆錄暨扣押物品目錄表1 份（偵卷第14至17頁參照）及
      扣案物品照片2 幀（偵卷第19頁參照）附卷可據。是被告
      前揭自白與事實相符，應堪採為被告有罪之證據，則被告
      施用第一級毒品海洛因1 次之犯行，堪以認定。
    (二)又被告前於91年間，因施用毒品案件，經本院以91年度毒
      聲字第3277號裁定送勒戒所觀察、勒戒，因認有繼續施用
      毒品之傾向，再經本院以91年度毒聲字第6114號裁定送強
      制戒治，嗣因認無繼續執行戒治之必要，經本院以92年度
      毒聲字第937 號裁定停止戒治，所餘戒治期間付保護管束
      ，繼於92年9 月24日保護管束期滿視為強制戒治執行完畢
      ，並經臺灣高雄地方法院檢察署檢察官於同年10月16日以
      92年度戒毒偵字第910 號為不起訴處分確定之事實，有本
      院被告院內索引卡紀錄表及臺灣高等法院被告前案紀錄表
      各1 份在卷足參，其於前案強制戒治執行完畢釋放後，5
      年內再犯本件施用毒品罪之事實，事證明確，應予依法論
      罪科刑。
三、查海洛因係毒品危害防制條例第2 條第2 項所稱之第一級毒
    品，不得非法持有、施用。核被告所為，係犯毒品危害防制
    條例第10條第1 項之施用第一級毒品罪。其施用第一級毒品
    前，持有海洛因之低度行為，應為施用之高度行為所吸收，
    不另論罪。查被告前於85年間，因違反肅清煙毒條例案件，
    經臺灣高等法院高雄分院以85年度上訴字第828 號判決判處
    有期徒刑3 年6 月確定，再於86年間，亦因違反肅清煙毒條
    例案件，經本院以86年度訴緝字第311 號判決判處有期徒刑
    6 月確定，上開二案件並經本院以87年度聲字第865 號裁定
    定應執行刑為有期徒刑3 年9 月，甫於94年7 月23日縮刑期
    滿執行完畢之事實，有本院被告院內索引卡紀錄表、臺灣高
    等法院被告前案紀錄表各1 份附卷可參，其受有期徒刑之執
    行完畢，5 年以內故意再犯本件有期徒刑以上之罪，為累犯
    ，應依刑法第47條第1 項規定加重其刑。又被告為上開犯行
    後，於未為任何有偵查犯罪職權之公務員知悉前，主動到高
    雄縣警察局岡山分局向員警自首犯罪而接受審判，有警詢筆
    錄1 份在卷可稽（偵卷第7 至10頁參照），爰依刑法第62條
    前段規定減輕其刑，並與前揭累犯加重事由，先加後減之。
    爰審酌被告前因施用毒品案件經強制戒治執行完畢釋放後，
    竟仍未能徹底戒絕毒品，復犯本案施用毒品，顯見其無戒毒
    悔改之意，惟念其施用毒品之次數、施用毒品乃自戕一己之
    身體健康，尚未對他人造成危害，且犯後已坦承犯行，態度
    良好等一切情狀，量處如主文所示之刑，並考量被告年齡為
    44歲、高職肄業、家境小康、無業等情，諭知以新臺幣1,00
    0 元折算1 日之易科罰金折算標準，以資懲戒。至扣案之毒
    品海洛因1 包（不含包裝袋，檢驗前淨重0.011 公克，檢驗
    後業已用罄），雖屬第一級毒品，然既已因送驗耗損滅失，
    自無庸宣告沒收銷毀；另扣案殘留第一級毒品海洛因之注射
    針筒1 支，因已難與其上所殘留之第一級毒品海洛因析離，
    屬第一級毒品，應依毒品危害防制條例第18條第1 項前段之
    規定，併予宣告沒收銷燬；再扣案盛裝上開海洛因之包裝袋
    1 只，因已經鑑定檢驗機構將之與盛裝之毒品分別鑑析其重
    量，應可視為與毒品分離之物，然既係被告所有供被告包裝
    前揭毒品所用之物，應依刑法第38條第1 項第2 款規定，併
    予宣告沒收。
據上論斷，應依刑事訴訟法第273 之1 第1 項、第284 條之1 、
第299 條第1 項前段，毒品危害防制條例第10條第1 項、第18條
第1 項前段，刑法第11條、第47條第1 項、第41條第1 項前段、
第62條前段、第38條第1 項第2 款，判決如主文。
本案經檢察官李佳韻到庭執行職務。
中　　華　　民　　國　　96　　年　　12　　月　　31　　日
                    刑事第八庭  法　官　陳振嘉
以上正本證明與原本無異。
如不服本判決應於收受本判決後10日內向本院提出上訴書狀，並
應敘述具體理由，如未敘述上訴理由者，應於上訴期間屆滿後20
日內補提理由書狀於本院（均須按他造當事人之人數附繕本）「
切勿逕送上級法院」。
中　　華　　民　　國　　96　　年　　12　　月　　31　　日
　　　　　　　　　　　　　　　 書記官  顏宗貝
附錄本案判決論罪科刑法條：
毒品危害防制條例第10條第1項
施用第一級毒品者，處6 月以上5 年以下有期徒刑。
